臺灣基隆地方法院刑事判決
110年度交簡上字第26號
上  訴  人  臺灣基隆地方檢察署檢察官
被      告  高志均


上列上訴人因被告過失傷害案件，不服本院刑事庭於中華民國11
0年9月3日所為110年度基交簡字第254號第一審刑事簡易判決（
起訴書案號：110年度偵字第3595號），提起上訴，本院管轄之
第二審合議庭判決如下：
    主  文
原判決撤銷。
高志鈞犯過失傷害罪，處拘役肆拾日，如易科罰金，以新臺幣壹
仟元折算壹日。緩刑貳年。
    事  實
一、高志均於民國109年12月19日18時47分許，駕駛車牌號碼000
    -0000號自小客車沿新北市金山區磺港路由台二線磺清橋往
    海巡署磺港安檢所方向行駛，本應注意駕車時注意車前狀況
    並謹慎行駛，而當時天氣雨、夜間有照明、柏油路面、濕潤
    、無缺陷、無障礙物、視距尚可之情形，非不能注意，於行
    經磺港路25之1號前時，卻仍疏未注意上揭應注意情事，其
    自用小客車右前照後鏡不慎擦撞沿同路段同向行走於右前方
    之行人邱松身體，致邱松倒臥在地，因而受有頭部外傷併急
    性硬膜外出血、顏面部撕裂傷、腰椎第4-5節滑脫等傷害。
二、案經邱松告訴新北市政府警察局金山分局報告臺灣基隆地方
    檢察署檢察官偵查後提起公訴。
    理  由
一、程序事項：
　　本案認定事實所引用之卷證資料，屬於傳聞之供述部分，檢
    察官、被告高志鈞於本院準備程序、審理期日均未予爭執，
    且同意作為證據，本院審酌上開證據資料製作時之情況，並
    無違法不當及證明力明顯過低之情況，亦認為以之作為證據
    應屬適當，認上開證據資料均依刑事訴訟法第159條之5第1
    項規定例外有證據能力。而本案認定事實所引用之非供述證
    據，並無證據證明係公務員違背法定程序所取得，依刑事訴
    訟法第158條之4反面解釋，均得為證據。
二、認定事實之理由及證據：
　㈠上揭事實，業據被告於偵查及本院審理時均坦承不諱，核與
    證人即告訴人邱松於警詢及偵查中之證述情節大致相符，復
    有新北市政府警察局金山分局道路交通事故現場圖、道路交
    通事故調查報告表㈠、㈡、談話紀錄表、行車紀錄器錄影截圖
    翻拍照片28張、現場照片2張、長庚醫療財團法人基隆長庚
    紀念醫院診斷證明書2紙等件在卷可稽，是被告上述任意性
    自白核與事實相符而可採信。
　㈡按汽車行駛時，駕駛人應注意車前狀況及兩車並行之間隔，
    並隨時採取必要之安全措施，道路交通安全規則第94條第3
    項定有明文。查被告駕駛汽車行駛在市區道路上，對於上述
    交通安全規則自應知之甚詳，本應確實遵守；又案發當時天
    候雨、夜間有照明、柏油路面濕潤、無缺陷、亦無障礙物且
    視距尚可等情，有前述道路交通事故調查報告表㈠、行車紀
    錄器錄影截圖翻拍照片、現場照片等件附卷可稽，足認被告
    肇事當時客觀上無不能注意之情形；詎其竟於前述時、地，
    途經上述路段時，未依交通安全規則行駛，致與步行之告訴
    人發生碰撞，是被告就本案車禍之發生顯有過失甚明。被告
    既有上述過失，其過失行為係造成告訴人受傷之原因，則被
    告之過失行為與告訴人所受傷害結果間，自有相當因果關係
    ，應負過失傷害之責。
　㈢綜上所述，本案事證已臻明確，被告犯行足堪認定，應依法
    論科。
三、論罪：
  　核被告所為，係犯刑法第284條前段之過失傷害罪。被告於
    本件事故發生後，在未有偵查權之機關或公務員發覺前，處
    理人員前往現場處理時，在場等候並當場承認為肇事人，有
    道路交通事故肇事人自首情形記錄表1份附卷可憑，符合刑
    法第62條前段自首之要件，爰依規定減輕其刑。
四、撤銷原審判決及量刑之理由：　　
　㈠檢察官上訴理由略以：被告未與告訴人達成和解，迄未賠償
    告訴人分文，犯後態度不佳，判處拘役50日量刑過輕等語。
　㈡撤銷改判之理由：
　　原審對被告論罪科刑，固非無見。惟查，被告於本院審理中
    已與告訴人達成和解及賠償其損害共計新臺幣（下同）123
    萬2676元，告訴人對量刑無意見等情，業據告訴代理人即告
    訴人之子邱光榮於本院審理時陳述明確，足見被告已有悛悔
    實據，原審量刑雖已充分審酌被告過失情節之輕重，但未及
    審酌與告訴人達成和解並賠償損失等節致失諸過重，檢察官
    執前詞提起上訴認原判決量刑過輕，固無理由，惟原審未及
    審酌被告與告訴人嗣後達成和解而為量刑，容有未洽，應由
    本院將原判決予以撤銷改判。
　㈢量刑：
　　爰以行為人責任為基礎，審酌被告駕駛自用小客車，對於在
    駕駛時應注意車前狀況之規定，理應充分知悉，行車時亦應
    注意前後來車，以確保其他用路人及自身之用路安全，客觀
    上亦無不能注意之情事，竟疏未注意撞擊步行之告訴人，並
    受有事實欄所載之傷勢，所為非是；惟念被告於偵查及本院
    審理中均坦承犯行，犯後態度尚佳，兼衡被告於本院審理時
    自陳智識程度為國中畢業、現為服務業臨時工、已婚小孩成
    年，經濟貧窮等一切情狀，且已與告訴人達成和解等情，亦
    審酌本案告訴代理人、檢察官、被告對於量刑所陳述之意見
    ，暨其本件告訴人所受傷害之程度等一切情狀，量處如主文
    所示之刑，並諭知易科罰金之折算標準，以資警惕。
五、緩刑之宣告：
　　查被告前雖曾因故意犯罪受有期徒刑以上刑之宣告，惟其於
    執行完畢後，五年以內未曾因故意犯罪受有期徒刑以上刑之
    宣告，有被告前案紀錄表在卷可憑，其因一時失慮，致罹刑
    典，固非可取，惟犯罪後坦承己非、面對錯誤，深具悔意，
    復業與告訴人成立和解且履行完畢，堪認被告已盡力修復其
    犯罪所造成之損害，本院信被告經此偵審程序及罪刑之宣告
    後，應知所警惕而無再犯之虞，且因緩刑制度設計上尚搭配
    有緩刑撤銷事由，故倘被告於緩刑期間內有再犯他罪情形，
    緩刑宣告將有受撤銷之虞，而此緩刑撤銷之警告效果亦足促
    使被告反省並謹言慎行，本院認被告所宣告之刑，以暫不執
    行為適當，爰依刑法第74條第1項第2款之規定，並衡酌本案
    之犯罪程度，宣告緩刑2年，以勵自新。
據上論斷，應依刑事訴訟法第455條之1第1項、第3項、第369條
第1項前段、第364條、第299條第1項前段，判決如主文。
本案經檢察官李亞蓓提起公訴，檢察官林渝鈞提起上訴，檢察官
高永棟到庭執行職務。
中　　華　　民　　國　　111 　年　　2 　　月　　10　　日
  　　　　　　　　　刑事第二庭  審判長法　官  王福康
                                　　  法　官　陳怡安
  　　　　　　　　　　　　　　　  　　法　官　李  岳
以上正本證明與原本無異。
本件判決不得上訴。
中　　華　　民　　國　　111 　年　　2 　　月　　10　　日
                                      書記官  白豐瑋
附錄本案論罪科刑法條全文：
中華民國刑法第284條
因過失傷害人者，處1年以下有期徒刑、拘役或10萬元以下罰金
；致重傷者，處3年以下有期徒刑、拘役或30萬元以下罰金。